Config:
  hfst:
    Gen: ../../../src/generator-gt-norm.hfst
    Morph: ../../../src/analyser-gt-norm.hfst
  xerox:
    Gen: ../../../src/generator-gt-norm.xfst
    Morph: ../../../src/analyser-gt-norm.xfst
    App: lookup

Tests:

  Verb - ta kún - ENGLISH : # CLASS_UN_STEM_1

     ta kún+V+SG+IMPV: ta kún
     ta kún+V+IMM+PRES: ta kún.ga
     ta kún+V+INTERR+SIMP+PRES: ta kún
     ta kún+V+SIMP+PRES: ta kún.gang
     ta kún+V+DIR+PAST: ta kún.gan
     ta kún+V+REL: ta kúns
     ta kún+V+NONFACT: ta kúnang
     ta kún+V+INTERR+PRES+HAB: ta kún.gang
     ta kún+V+PRES+HAB: ta kún.ganggang
     ta kún+V+PRES+HAB+NONFACT: ta kún.gangang
     ta kún+V+DIR+PAST+HAB: ta kún.giinii
     ta kún+V+INTERR+PAST+HAB: ta kún.gaangaa
     ta kún+V+INDIR+PAST+HAB: ta kún.gaangaan
     ta kún+V+INTERR+FUT+LONG: ta kúnäsaa
     ta kún+V+INTERR+FUT+SHORT: ta kúnäs
     ta kún+V+SIMP+FUT: ta kúnäsaang
     ta kún+V+IMM+FUT: ta kúnäsga
     ta kún+V+REL+FUT: ta kúnäsaas
     ta kún+V+FUT+NONFACT: ta kúnäsaa.ang
     ta kún+V+INTERR+NEAR+FUT: ta kúnang k̲asa'áa
     ta kún+V+NEAR+FUT: ta kúnang k̲asa'áang
     ta kún+V+INTERR+VNEAR+FUT: ta kúnang k̲asaasdláa
     ta kún+V+VNEAR+FUT: ta kúnang k̲asaasdláang
     ta kún+V+BIAS+IMM+PRES: ta kún'uuj
     ta kún+V+BIAS+SIMP+PRES: ta kún'uujang
     ta kún+V+RES: ta kúnäsaa'uujang
     ta kún+V+BIAS+INTERR+PRES: ta kún'us
     ta kún+V+BIAS+INTERR+PAST: ta kún'ujaa
     ta kún+V+BIAS+INTERR+PAST+HAB: ta kún'uujaangaa
     ta kún+V+BIAS+INTERR+FUT: ta kúnäsaa'us
     ta kún+V+CERT+FUT: ta kúnäsaa'ahlans
     ta kún+V+FUT+RFLX+INTERR: ta kúnäseehl
     ta kún+V+PL+IMPV: ta kún'uu
     ta kún+V+3PL+IMM+PRES: ta kún'waa
     ta kún+V+3PL+INTERR+SIMP+PRES: ta kún'waa
     ta kún+V+3PL+SIMP+PRES: ta kún'waang
     ta kún+V+3PL+DIR+PAST: ta kún'wägan
     ta kún+V+3PL+INTERR+PAST: ta kún'aawaa
     ta kún+V+3PL+INDIR+PAST: ta kún'aawaan
     ta kún+V+3PL+REL: ta kún'waas
     ta kún+V+3PL+REL+EVID: ta kún'aawaas
     ta kún+V+3PL+NONFACT: ta kún'waa.ang
     ta kún+V+3PL+PAST+NONFACT: ta kún'aawaa.ang
     ta kún+V+3PL+INTERR+PRES+HAB: ta kún.gang'waa
     ta kún+V+3PL+PRES+HAB: ta kún.gang'waang
     ta kún+V+3PL+PRES+HAB+NONFACT: ta kún.gang'waa.ang
     ta kún+V+3PL+DIR+PAST+HAB: ta kún'wägiinii
     ta kún+V+3PL+INTERR+PAST+HAB: ta kún'wägaangaa
     ta kún+V+3PL+INDIR+PAST+HAB: ta kún'wägaangaan
     ta kún+V+3PL+INTERR+FUT+LONG: ta kún'waaäsaa
     ta kún+V+3PL+INTERR+FUT+SHORT: ta kún'waaäs
     ta kún+V+3PL+SIMP+FUT: ta kún'waaäsaang
     ta kún+V+3PL+IMM+FUT: ta kún'waaäsga
     ta kún+V+3PL+REL+FUT: ta kún'waaäsaas
     ta kún+V+3PL+FUT+NONFACT: ta kún'waaäsaa.ang
     ta kún+V+3PL+INTERR+NEAR+FUT: ta kún'waa.ang k̲asa'áa
     ta kún+V+3PL+NEAR+FUT: ta kún'waa.ang k̲asa'áang
     ta kún+V+3PL+INTERR+VNEAR+FUT: ta kún'waa.ang k̲asaasdláa
     ta kún+V+3PL+VNEAR+FUT: ta kún'waa.ang k̲asaasdláang
     ta kún+V+3PL+BIAS+IMM+PRES: ta kún'waa'uuj
     ta kún+V+3PL+BIAS+SIMP+PRES: ta kún'waa'uujang
     ta kún+V+3PL+RES: ta kún'waaäsaa'uujang
     ta kún+V+3PL+BIAS+INTERR+PRES: ta kún'waa'us
     ta kún+V+3PL+BIAS+INTERR+PAST: ta kún'waa'ujaa
     ta kún+V+3PL+BIAS+INTERR+PAST+HAB: ta kún'waa'uujaangaa
     ta kún+V+3PL+BIAS+INTERR+FUT: ta kún'waaäsaa'us
     ta kún+V+3PL+CERT+PRES: ta kún'waa'ahlanggang
     ta kún+V+3PL+CERT+PAST: ta kún'waa'ahlanggan
     ta kún+V+3PL+CERT+PAST+HAB: ta kún'waa'ahlanggiinii
     ta kún+V+3PL+CERT+FUT: ta kún'waaäsaa'ahlans
     ta kún+V+3PL+CERT+REL: ta kún'waa'ahlans
     ta kún+V+3PL+INTS+PAST: ta kún'aawaa'ahlang
     ta kún+V+3PL+CONT: ta kún'aawaa'ahlanggaa
     ta kún+V+3PL+CTFACT+PRES: ta kún'aawaa'ahlanggang
     ta kún+V+3PL+RFLX: ta kún'waa'ahl
     ta kún+V+3PL+FUT+RFLX+INTERR: ta kún'waaäseehl
     ta kún+V+NEG+SG+IMPV: ta kún'ang
     ta kún+V+NEG+IMM+PRES: ta kún'angga
     ta kún+V+NEG+INTERR+SIMP+PRES: ta kún'ang
     ta kún+V+NEG+SIMP+PRES: ta kún'anggang
     ta kún+V+NEG+DIR+PAST: ta kún'anggan
     ta kún+V+NEG+INTERR+PAST: ta kún'aangaa
     ta kún+V+NEG+INDIR+PAST: ta kún'aangaan
     ta kún+V+NEG+REL: ta kún'ans
     ta kún+V+NEG+REL+EVID: ta kún'aangaas
     ta kún+V+NEG+NONFACT: ta kún'angang
     ta kún+V+NEG+PAST+NONFACT: ta kún'aangaa.ang
     ta kún+V+NEG+INTERR+PRES+HAB: ta kún'anggang
     ta kún+V+NEG+PRES+HAB: ta kún.gang'anggang
     ta kún+V+NEG+PRES+HAB+NONFACT: ta kún.gang'angang
     ta kún+V+NEG+DIR+PAST+HAB: ta kún'anggiinii
     ta kún+V+NEG+INTERR+PAST+HAB: ta kún'anggaangaa
     ta kún+V+NEG+INDIR+PAST+HAB: ta kún'anggaangaan
     ta kún+V+NEG+INTERR+FUT+LONG: ta kún'angäsaa
     ta kún+V+NEG+INTERR+FUT+SHORT: ta kún'angäs
     ta kún+V+NEG+SIMP+FUT: ta kún'angäsaang
     ta kún+V+NEG+IMM+FUT: ta kún'angäsga
     ta kún+V+NEG+REL+FUT: ta kún'angäsaas
     ta kún+V+NEG+FUT+NONFACT: ta kún'angäsaa.ang
     ta kún+V+NEG+INTERR+NEAR+FUT: ta kúnang k̲asaa'áng
     ta kún+V+NEG+NEAR+FUT: ta kúnang k̲asaa'ánggang
     ta kún+V+NEG+INTERR+VNEAR+FUT: ta kúnang k̲asaasdlä'áng
     ta kún+V+NEG+VNEAR+FUT: ta kúnang k̲asaasdlä'ánggang
     ta kún+V+NEG+BIAS+IMM+PRES: ta kún'ang'uuj
     ta kún+V+NEG+BIAS+SIMP+PRES: ta kún'ang'uujang
     ta kún+V+NEG+RES: ta kún'angäsaa'uujang
     ta kún+V+NEG+BIAS+INTERR+PRES: ta kún'ang'us
     ta kún+V+NEG+BIAS+INTERR+PAST: ta kún'ang'ujaa
     ta kún+V+NEG+BIAS+INTERR+PAST+HAB: ta kún'ang'uujaangaa
     ta kún+V+NEG+BIAS+INTERR+FUT: ta kún'angäsaa'us
     ta kún+V+NEG+CERT+PRES: ta kún'aang'ahlanggang
     ta kún+V+NEG+CERT+PAST: ta kún'aang'ahlanggan
     ta kún+V+NEG+CERT+PAST+HAB: ta kún'aang'ahlanggiinii
     ta kún+V+NEG+CERT+FUT: ta kún'angäsaa'ahlans
     ta kún+V+NEG+CERT+REL: ta kún'aang'ahlans
     ta kún+V+NEG+INTS+PAST: ta kún'aangaa'ahlang
     ta kún+V+NEG+CONT: ta kún'aangaa'ahlanggaa
     ta kún+V+NEG+CTFACT+PRES: ta kún'aangaa'ahlanggang
     ta kún+V+NEG+RFLX: ta kún'aang'ahl
     ta kún+V+NEG+FUT+RFLX+INTERR: ta kún'angäseehl
     ta kún+V+NEG+PL+IMPV: ta kún'ang'uu
     ta kún+V+NEG+3PL+IMM+PRES: ta kún'ang'waa
     ta kún+V+NEG+3PL+INTERR+SIMP+PRES: ta kún'ang'waa
     ta kún+V+NEG+3PL+SIMP+PRES: ta kún'ang'waang
     ta kún+V+NEG+3PL+DIR+PAST: ta kún'ang'wägan
     ta kún+V+NEG+3PL+INTERR+PAST: ta kún'ang'aawaa
     ta kún+V+NEG+3PL+INDIR+PAST: ta kún'ang'aawaan
     ta kún+V+NEG+3PL+REL: ta kún'ang'waas
     ta kún+V+NEG+3PL+REL+EVID: ta kún'ang'aawaas
     ta kún+V+NEG+3PL+NONFACT: ta kún'ang'waa.ang
     ta kún+V+NEG+3PL+PAST+NONFACT: ta kún'ang'aawaa.ang
     ta kún+V+NEG+3PL+INTERR+PRES+HAB: ta kún.gang'ang'waa
     ta kún+V+NEG+3PL+PRES+HAB: ta kún.gang'ang'waang
     ta kún+V+NEG+3PL+PRES+HAB+NONFACT: ta kún.gang'ang'waa.ang
     ta kún+V+NEG+3PL+DIR+PAST+HAB: ta kún'ang'wägiinii
     ta kún+V+NEG+3PL+INTERR+PAST+HAB: ta kún'ang'wägaangaa
     ta kún+V+NEG+3PL+INDIR+PAST+HAB: ta kún'ang'wägaangaan
     ta kún+V+NEG+3PL+INTERR+FUT+LONG: ta kún'ang'waaäsaa
     ta kún+V+NEG+3PL+INTERR+FUT+SHORT: ta kún'ang'waaäs
     ta kún+V+NEG+3PL+SIMP+FUT: ta kún'ang'waaäsaang
     ta kún+V+NEG+3PL+IMM+FUT: ta kún'ang'waaäsga
     ta kún+V+NEG+3PL+REL+FUT: ta kún'ang'waaäsaas
     ta kún+V+NEG+3PL+FUT+NONFACT: ta kún'ang'waaäsaa.ang
     ta kún+V+NEG+3PL+INTERR+NEAR+FUT: ta kún'waa.ang k̲asaa'áng
     ta kún+V+NEG+3PL+NEAR+FUT: ta kún'waa.ang k̲asaa'ánggang
     ta kún+V+NEG+3PL+INTERR+VNEAR+FUT: ta kún'waa.ang k̲asaasdlä'áng
     ta kún+V+NEG+3PL+VNEAR+FUT: ta kún'waa.ang k̲asaasdlä'ánggang
     ta kún+V+NEG+3PL+BIAS+IMM+PRES: ta kún'ang'waa'uuj
     ta kún+V+NEG+3PL+BIAS+SIMP+PRES: ta kún'ang'waa'uujang
     ta kún+V+NEG+3PL+RES: ta kún'ang'waaäsaa'uujang
     ta kún+V+NEG+3PL+BIAS+INTERR+PRES: ta kún'ang'waa'us
     ta kún+V+NEG+3PL+BIAS+INTERR+PAST: ta kún'ang'waa'ujaa
     ta kún+V+NEG+3PL+BIAS+INTERR+PAST+HAB: ta kún'ang'waa'uujaangaa
     ta kún+V+NEG+3PL+BIAS+INTERR+FUT: ta kún'ang'waaäsaa'us
     ta kún+V+NEG+3PL+CERT+PRES: ta kún'ang'waa'ahlanggang
     ta kún+V+NEG+3PL+CERT+PAST: ta kún'ang'waa'ahlanggan
     ta kún+V+NEG+3PL+CERT+PAST+HAB: ta kún'ang'waa'ahlanggiinii
     ta kún+V+NEG+3PL+CERT+FUT: ta kún'ang'waaäsaa'ahlans
     ta kún+V+NEG+3PL+CERT+REL: ta kún'ang'waa'ahlans
     ta kún+V+NEG+3PL+INTS+PAST: ta kún'ang'aawaa'ahlang
     ta kún+V+NEG+3PL+CONT: ta kún'ang'aawaa'ahlanggaa
     ta kún+V+NEG+3PL+CTFACT+PRES: ta kún'ang'aawaa'ahlanggang
     ta kún+V+NEG+3PL+RFLX: ta kún'ang'waa'ahl
     ta kún+V+NEG+3PL+FUT+RFLX+INTERR: ta kún'ang'waaäseehl

